Paetel, Karl O.; Papers ger072
M.E. Grenander Department of Special Collections & Archives
- Pamphlet Collection, 1904-1974; 8
  - Miscellaneous topics, 1904-1974; 8.4
    - Schottlaender, Felix. Menschenkenntnis und Menschenliebe (1946). (Box 51, Folder 65)
    - Schrenck-Notzing, Caspar von. Umerziehung – heute. Schriften der Burschenschaftlichen Gemeinschaft in DB und DBÖ, Heft 3 (June 1966)., 1966 June (Box 51, Folder 66)
    - Schröder, Rh. Die beiden großen Faustdichtungen, Goethes Doppeldrama und Engelhardts epischer Mythos, in ihrem Verhältnis zu einander und zu Religion und Philosophie. 2. Aufl. (1917). (Box 51, Folder 67)
    - Schüddekopf, Otto-Ernst. Die Wehrmacht im Dritten Reich 1934-1945 (1961). (Box 51, Folder 68)
    - Schützinger, Polizei-Oberst A. D. Dr. Von Schlieffen zu Hitler (1947). (Box 51, Folder 69)
    - Schulte, Wilhelm. Brennpunkt Belrin. Die kommende Freistadt! Ein Fiasko – oder das Vorbild einer sozialen Zukunft? (1961). (Box 51, Folder 70)
    - Schultz, Henry Edward. A Decade of Progress. Civil Rights: 1947-1957 (n.d., December 1957). (Box 51, Folder 71)
    - Schulz, Klaus-Peter. Faszination des Kommunismus in westlichen Augen (n.d.)., Undated (Box 51, Folder 72)
    - Schumacher, Kurt. 50 Jahre mit gebundenen Händen? Die Entscheidung über Kohle und Stahl. Referat über den Schumanplan anläßlich der Konferenz der Sozialen Arbeitsgemeinschaft der SPD am 24. Mai 1951 in Gelsenkirchen (1951). (Box 51, Folder 73)
    - Schumacher, Kurt. Für Frieden, Freiheit und Sozialismus. Rede anläßlich einer sozialdemokratischen Kundgebung (n.d.)., Undated (Box 51, Folder 74)
    - Schumacher, Kurt. Grundsätze sozialistischer Politik. Rede des ersten Vorsitzenden der Sozialdemokratischen Partei Deutschlands Dr. Kurt Schumacher auf dem ersten Nachkriegs-Parteitag der S.P.D. am 9. Mai 1946 in Hannover (1946). (Box 51, Folder 75)
    - Schumacher, Kurt. Rede vor dem Bezirksparteitag der Sozialdemokratischen Partei auf der Alexanderhöhe in Iserlohn am 1. März 1947 (1947). (Box 51, Folder 76)
    - Schumacher, Kurt. Die Sozialdemokratie im Kampf für Freiheit und Sozialismus. Referat für den Parteitag der SPD. Düsseldorf, 12. September 1948 (1948). (Box 51, Folder 77)
    - Schumacher, Kurt. Die Sozialdemokratie im neuen Deutschland. Vortrag gehalten auf dem Landesparteitag der Sozialdemokratischen Partei der Hansestadt Hamburg am 27. Januar 1946 (1946). (Box 51, Folder 78)
    - Schumacher, Kurt. Volk im Not. Ein Mahnruf der SPD an die Sieger. Rede des 1. Vorsitzenden der Sozialdemokratischen Partei Deutschlands am 12. Janura 1947 in München (Jan. 1947)., 1947 January (Box 51, Folder 79)
    - Schuster, Rudolf. Die Schein-Konföderation als Nahziel der sowjetischen Deutschlandpolitik. Die aktuellen Probleme eine deutschen Staatenbundes (June 1959)., 1959 June (Box 51, Folder 80)
    - Schwarz, Dieter. Das Weltjudentum. Organisation, Macht und Politik (1939). (Box 51, Folder 81)
    - Schwarz, Dieter. Die Freimaurerei. Weltanschauung, Organisation und Politik (1938). (Box 51, Folder 82)
    - Schwarze, Xaver. 5 Minuten und 10 Jahre (n.d.)., Undated (Box 51, Folder 83)
    - Schwelien, Joachim. Jargon der Gewalt (1961). (Box 51, Folder 84)
    - Sering, Paul. What is Volksocialism? (A Critical Analysis) (February 1937)., 1937 February (Box 51, Folder 85)
    - Shub, Anatole. Labor in the Soviet Orbit (n.d., 1957)., Undated (Box 51, Folder 86)
    - Siegmund, Georg. Gregor Mendel (1965). (Box 51, Folder 87)
    - Sievers, Max. Wohin? Manfred. Der innere Kriegsschauplatz (April 1940)., 1940 April (Box 51, Folder 88)
    - Silone, Ignazio. Abkehr von Moskau (n.d.)., Undated (Box 51, Folder 89)
    - Smith, William J. What's wrong with Right-to-work laws (March 1958)., 1958 March (Box 51, Folder 90)
    - Sollmann, William F. Educational Reconstruction in Germany (1944). (Box 51, Folder 91)
    - Sollmann, F. W. Facing the German People (April 1943)., 1943 April (Box 51, Folder 92)
    - Sollmann, W. F. Zwischen Krieg und Frieden. Fragen zur Verständigung und Versöhnung (1948). (Box 51, Folder 93)
    - Spartakus. German Communists (n.d.)., Undated (Box 51, Folder 94)
    - Spartakus. Ulbricht (n.d.)., Undated (Box 51, Folder 95)
    - Specht, Minna/Alfons Rosenberg. Experimental Schools in Germany (n.d.)., Undated (Box 51, Folder 96)
    - Stalin, F.W. Rede auf der Wählerversammlung des Stalin-Wahlfreises der Stadt Moskau am 9. Februar 1946 (1946). (Box 51, Folder 97)
    - Stalin, Joseph. Dialectical and Historical Materialism (1940). (Box 51, Folder 98)
    - Stalin, J. Rede in der Wahlversammlung der Wähler des Stalin-Wahlkreises der Stadt Moskau am 9. Februar 1946 (1946). (Box 51, Folder 99)
    - Stecker, Emil. Von Prag bis Moskau! (February 1948)., 1948 February (Box 51, Folder 100)
    - Stein, Gottfried. Thomas Mann und wir. Zwei Briefe zur deutschen Situation (1946). (Box 51, Folder 101)
    - Steinbüchel, Theodor. Der Mensch – heute; Heck, Bruno. Die Lage des Studenten nach dem Kriege (October 1947)., 1947 October (Box 51, Folder 102)
    - Stone, Kathryn. Women's Organizations in the United States (1963). (Box 51, Folder 103)
    - Straßer, Otto (Liga Deutscher Patrioten). Die Aufgabe der Widervereinigung (n.d.)., Undated (Box 51, Folder 104)
    - Strelok. Rotarmisten (1929). (Box 51, Folder 105)
    - Strzelewicz, Willy. Die Lehre der russischen Entwicklung. 2. Aufl. (1947). (Box 51, Folder 106)
    - Studer, William J. John Fitzgerald Kennedy 1917-1963. A Chronological List of References. Supplement (1964). (Box 51, Folder 107)
    - Sündermann, Helmut. Der deutsche Traum und die Welt von morgen (n.d.)., Undated (Box 51, Folder 108)
    - Süsterhenn, Minister Dr. Die naturrechtlichen Grundlagen der internationalen Zusammenarbeit (n.d.)., Undated (Box 51, Folder 109)
    - Szumski, Romuald. Labor and the Soviet System (1951). (Box 51, Folder 110)
    - Taylor, Telford. The Struggle for the German Mind (n.d.)., Undated (Box 51, Folder 111)
    - Thadden, Adolf von. Mut zu neuen Wegen! Eine Rede auf dem NPD-Parteitag 1966 (1966). (Box 51, Folder 112)
    - Thielen, Fritz. Die NPD, eine politische Notwendigkeit. Eine Rede auf dem NPD-Parteitag 1966 (1966). (Box 51, Folder 113)
    - Thierbach, Hans. Politische Weltkunde (May 1947)., 1947 May (Box 51, Folder 114)
    - Thomas, Norman. Democratic Socialism. A New Appraisal (1953). (Box 51, Folder 115)
    - Thomas, Norman. Russia… Promise and Performance (October 1945)., 1945 October (Box 51, Folder 116)
    - Tjaden, K. H. Nationalistische Ideologien (1958). (Box 51, Folder 117)
    - Tobien, Hubertus von. Die Methoden des sowjetischen Imperialismus. Ein Beitrag zur Parole der "Koexistenz" (1955). (Box 51, Folder 118)
    - toggy. die 7 disteln (May 1933)., 1933 May (Box 51, Folder 119)
    - Topalovich, Zivko. Tito et Kominform. Yougoslavie de 1941-1949 (n.d., 1949)., Undated (Box 51, Folder 120)
    - Tschadek, Dr. Demokratie, Religion, Sozialismus. An alle, die guten Willens sind. Rede, gehalten auf einer öffentlichen Kundgebung, am 16. Dezember 1945, in Kiel (February 1946)., 1946 February (Box 51, Folder 121)
    - Tse-tung, Mao. Einleitung zur Zeitschrift "Der Kommunist" (1953). (Box 51, Folder 122)
    - Tunow, Heinrich. Zur Urgeschichte der Ehe und Familie (Nov. 1912)., 1912 November (Box 51, Folder 123)
    - Ulbricht, Walter. Neue Aufgaben der freien Gewerkschaften (1946). (Box 51, Folder 124)
    - Ulbricht, Walter. Unserem Volke mehr Brot – der Landjugend ein besseres Leben. Rede auf dem Kongress junger Aktivisten der Landwirtschaft in Schwerin, am 17. und 18. Dezember 1949 (1949). (Box 51, Folder 125)
    - Villard, Oswald Garrison. Shall We Rule Germany? (June 1943)., 1943 June (Box 52, Folder 1)
    - von den Steinen, Wolfram. Kitsch und Wahrheit in der Geschichte (n.d.)., Undated (Box 52, Folder 2)
    - von der Gablentz, O.M. The Berlin Question in its Relations to World Politics 1944-1963. An Introduction (1964). (Box 52, Folder 3)
    - Vorst, Hans. Der Bolschewismus und seine Lehren (1918). (Box 52, Folder 4)
    - Wahrmund, Ludwig. Katholische Weltanschauung und freie Wissenschaft. Ein populärwissenschaftlicher Vortrag unter Berücksichtigung des Syllabus Pius X und der Enzyklika "Pascendi Dominici Gregis" (1908). (Box 52, Folder 5)
    - Wallenberg, Hans. Report on Democratic Institutions in Germany (July 1956). (Box 52, Folder 6)
    - Warburg, James P. Germany – Nation or No-Man's Land (Nov. 1946)., 1946 November (Box 52, Folder 7)
    - Warren, Earl. The Crisis in American Justice. Reprint of an address at the Thirtieth Anniversary Institute Luncheon of the naacp Legal Defense and Educational Fund, Inc. May 15, 1970, The Hotel Americana, New York (1970). (Box 52, Folder 8)
    - Wartenburg, Paul Graf Yorck von. "Das nationalistische Erbe und die Verantwortung des Deutschen" (1967). (Box 52, Folder 9)
    - Washburn, Michael A.; Mitchell, Willard H. Walt Rostow, Vietnam, and the Future Tasks of American Foreign Policy. Two "Second Generation" Dissents (Sept. 1967)., 1967 September (Box 52, Folder 10)
    - Weber, Alfred. Verrat am Frieden. Ein offener Brief an die "Friedenskämpfer" (Sept. 1950)., 1950 September (Box 52, Folder 11)
    - Weber, Erwin. Zwölf Jahre Nationalsozialismus (1945). (Box 52, Folder 12)
    - Weber, Werner. Die Frage der gesamtdeutschen Verfassung. Vortrag im Königsteiner Kreis (Vereinigung der Juristen und Beamten aus der sowjetischen Besatzungszone) am 24. September 1950 (October 1950). (Box 52, Folder 13)
    - Wegscheider, Hildegard. An unsere Frauen (n.d.)., Undated (Box 52, Folder 14)
    - Weil, Simone. The Iliad or, The Poem of Force (n.d.)., Undated (Box 52, Folder 15)
    - Weinfeld, Abraham. Towards a United States of Europe. Proposals for a Basic Structure (1942). (Box 52, Folder 16)
    - Weinheber, Josef. Den Gefallenen (n.d.)., Undated (Box 52, Folder 17)
    - Weippert, Georg. Die Bildung sozialer Gruppen (1950). (Box 52, Folder 18)
    - Weizsäcker, Carl Friedrich v. Friedlosigkeit als seelische Krankheit., Undated (Box 52, Folder 19)
    - Wessel, Helene; Heinemann, Gustav W.; Stummel, Ludwig. Aufruf zur Notgemeinschaft für den Frieden Europas (1951). (Box 52, Folder 20)
    - Wessel, Kurt. Unser Jahrhundert. Die Epoche der grossen Veränderungen. Festvortrag gehalten auf der 18. Ordentlichen Mitgliederversammlung des Verbandes der Graphischen Betriebe in Bayern e.V. am 9. Mai 1964 in Coburg (1964). (Box 52, Folder 21)
    - Westarp, Wolf Graf von. Nicht ohne uns! Europa – weder ost noch west (1950). (Box 52, Folder 22)
    - Westin, Alan F. The John Birch Society. Fundamentalism on the Right (August 1961)., 1961 August (Box 52, Folder 23)
    - White, Eirene. Workers' Control? (March 1949)., 1949 March (Box 52, Folder 24)
    - Wiechert, Ernst. "Missa sine nomine" (n.d.)., Undated (Box 52, Folder 25)
    - Wiechert, Ernst. Von den treuen Begleitern (1937). (Box 52, Folder 26)
    - Wieszner, Georg Gustav. Bekenntnis zur Radikal-Humanität (1946). (Box 52, Folder 27)
    - Wilkins, Roy. Deep South Crisis. An address delivered before the Commonwealth Club of California at San Francisco, November 1, 1957 (1957). (Box 52, Folder 28)
    - Wilkins, Roy. Integration Crisis in the South. An Address Delivered at the 14 th Annual State Convention of the NAACP in Charlotte, N.C., October 11 th, 1957, and Broadcast over Radio Network Facilities of the American Broadcasting Company (1957). (Box 52, Folder 29)
    - Winckler, Martin. Bismarcks Bündnispolitik und das europäische Gleichgewicht (1964). (Box 52, Folder 30)
    - Winkler, Arnold. Studien über Gesamtstaatsidee, Pragmatische Sanktion und Nationalitätsfrage im Majorat Oesterreich (1915). (Box 52, Folder 31)
    - Wittman, Carl. A Gay Manifesto (n.d.)., Undated (Box 52, Folder 32)
    - Wolfe, Bertram D. Der Fall Lyssenko (n.d.)., Undated (Box 52, Folder 33)
    - Wolfe, Bertram D. Trotzki über Stalin; Borkenau, Franz. Stalin im Schafspelz (n.d.)., Undated (Box 52, Folder 34)
    - Wolfe, Bertram D. Karl Marx und die Truman-Doktrin; Franz Borkenau. Zwei Revolutionäre. Raymond Aron. Der falsche Messias., Undated (Box 52, Folder 35)
    - Wolfers, Arnold. The Outlook for Europe (December 1944)., 1944 December (Box 52, Folder 36)
    - Wollenberg, Erich. Der Apparat. Stalins Fünfte Kolonne (n.d.)., Undated (Box 52, Folder 37)
    - Zahnwetzer, M. Konzentrationslager Buchenwald. Erlebnisbericht (1946). (Box 52, Folder 38)
    - Zander, Ernst. Um Kollektivschuld und Marshall-Plan (n.d.)., Undated (Box 52, Folder 39)
    - Zankl, Hans Ludwig. Kleine Geschichte der Nürnberger Presse (October 1955)., 1955 October (Box 52, Folder 40)
    - Zenker, Walter. Die deutsche Kulturaffaire in Mexiko (May 1958)., 1958 May (Box 52, Folder 41)
    - Zentralstelle des Spartakusbundes. Was will der Spartakusbund? (n.d.), Undated (Box 52, Folder 42)
    - Ziegler, Theobald. "Fichtes Rede an die deutsche Nation." Vortrag gehalten bei Eröffnung des Hörsaales im Gebäude der alten Börse am 22. Mobilmachungstag, Sonntag, den 23. August 1914 (n.d.)., Undated (Box 52, Folder 43)
    - Zöllig, Carl. Ein Christ soll Sozialist sein (1949). (Box 52, Folder 44)
- Periodicals Collections, 1913-1978; 9
  The periodicals range from single issues to longer runs and will eventually be catalogued.
  - Jugendbewegung, 1913-1974; 9.1
    - Jugendbewegung, 1913-1933, 9.1.1
      - Aelterenrundbrief des Bundes der Wandervögel und Kronacher, 1930-1932 (Box 53, Folder 1)
        e.V. IX, No. 7, 8/9, 10, 11/12 (1930); X, No. 1 / 2-7 (1930); X, No. 1 / 2, 8/9 (1931); XI, No. 3 / 4 (1932).
      - Alkoholfreie Kultur (Heidelberg) March 1917; March/April 1918; Jan./February 1919., Undated (Box 53, Folder 2)
      - Altpreußen V, No. 8 (August 1916)., 1916 August (Box 53, Folder 3)
      - Auf neuem Pfad. Zeitschrift der deutschen Christlichen Pfadfinderschaft im Reichsverband der evangel. Jungmännerbünde Deutschlands und verw. Bestrebungen (Dresden) VII, No. 7 (1928). (Box 53, Folder 4)
      - Blätter der Arbeitsgemeinschaft Nürnberg des Bundes für Freie Schulgemeinden No. 7 (Nov. 1919)., 1919 November (Box 53, Folder 5)
      - Briefe an die deutsche Jungenschaft II, No. 1, 3-6 (1930). (Box 53, Folder 6)
      - Die Bündischen. Blätter zum politischen Einsatz. Neue Folge der Bündischen Welt (Potsdam) V, No. 4-12 (1932); VI, No. 1-3 (1933). (Box 53, Folder 7)
      - Der Bund. Ein Blatt der deutschen Jugendbewegung II, 1920; 1921 (Box 53, Folder 8)
        No. 7/9, 10/12 (1920); III, No. 1/ 2, 3/ 4, 5/7, 8/9, 10/12 (1921).
      - Der Bund. Führerblätter des Großdeutschen Jugendbundes (DNJ) 1926: No. 7; 1928: No. 3., Undated (Box 53, Folder 9)
      - Bund der Wandervogel II, No. 2, 3 (1928). (Box 53, Folder 10)
      - Deutsche Freischar. Rundbrief der Bundesführung, 1928-1932 (Box 53, Folder 11)
        I., No. 3 (1928); II, No 1, 2, Sonderbrief (1929/30); III, No. 1, 2, 3, 5, 6 (1930/31); IV, No. 1, 5 (1931/32).
      - Deutsche Freischar Zeitung, 1931-1933 (Box 66, Folder 4)
      - Deutsche Jugend. Monatsschrift der Wehrlogen des Deutschen Guttemplerordens XVIII, 1920 April; 1921-1923 (Box 53, Folder 12)
        No. 4 (April 1920); 2. Beiheft; XIX, No. 2 (1921); XX, No. 2-11/12 (1922); XXI, No. 1-4 (1923).
      - Deutsche Volksbildung V, No. 1 (October 1929)., 1929 October (Box 53, Folder 13)
      - Dienststelle No. 1, 2 (1932). (Box 53, Folder 14)
      - Der Fährmann. Monatsblätter für Jugendpflege, Jugendwohlfahrt u. Jugendbewegung im Regierungsbezirk Wiesbaden IV, No. 1, 6, 8 (1927-1928). (Box 53, Folder 15)
      - Der fahrende Gesell. Monatsschrift des Bundes für deutschen Wandern u. Leben IX, No. 7 (1921). (Box 53, Folder 16)
      - Der Falke. Blätter für junges Deutschtum für Jugendfreude und Jugendwandern; Der Falke. Monatsschrift der Adler und Falken. Deutsche Jugendwanderer VI, 1925; 1928 (Box 53, Folder 17)
        No. 5, 8, 9 (1925); No. 1 / 2, 3/ 4 (1928).
      - Freideutsche Jugend. Eine Monatsschrift für das junge Deutschland, 1917-1921 (Box 53, Folder 18)
        III, No. 8 (1917); IV, No. 7 (1918); V, No. 1-10, 12 (1919); VI, No. 1, 4-12 (1920); VII, No. 1-11 (1921); VIII, No. 1-10/12 (1922); title changed to Der Rufer / Der Rufer zur Wende. Eine Zweimonatsschrift. Neue Folge der Freideutschen Jugend: I, No. 1, 2, 4, 5 (1924/1925).
      - Freie Sozialistische Jugend VI, No. 6/7 (1930). (Box 53, Folder 19)
      - Freie Volksbildung. Neue Folge des "Archivs für Erwachsenenbildung" II, No. 1 (1927); IV, No. 1, 4 (1929). (Box 53, Folder 20)
      - Freischar junger Nation Großdeutscher Ring. Jungmannschafts- und Mannschafts-Nachrichtenblatt III, No. 1, 5, 6 (1931). (Box 53, Folder 21)
      - Freusburg-Arbeit. Blätter für Lebenserneuerung No. 2 (1931). (Box 53, Folder 22)
      - Die Front. Zeitschrift für Arbeiterbewegung / Politik Wirtschaft und Kultur IV, No. 1 / 2 (1931). (Box 53, Folder 23)
      - Führerzeitung für die deutschen Wandervogelführer. Unabhängige Zeitschrift der Wandervogelbewegung, 1919; 1920 (Box 53, Folder 24)
        No. 1/ 2-12 (1919); No. 10/11 (32. Kriegsheft); VIII, Sonderheft (1920).
      - Gaublatt der Westfalen I, No. 1 (May 1924); No. 2 (July 1924)., 1924 May; 1927 July (Box 54, Folder 1)
      - Geestländer Blatt. Zeitschrift der Geestländer Tanzkreise und des Geestländer Bundes VI, No. 13 (1927); VII, No. 19 (1928)., 1927-1928 (Box 54, Folder 2)
      - Die gelben Blätter. Vierteljahrsschrift des Bundes der Wandervögel und Kronacher X, No. 4 (August 1931); XI, No. 1 / 2 (Sept. 1932)., 1931 August-1932 September (Box 54, Folder 3)
      - Die Gemeinde. Erfurter Führerblätter No. 1 (1923); No. 2 / 3 (1924)., 1923-1924 (Box 54, Folder 4)
      - Die Großdeutsche Jugend. Zwanglos erscheinende Beilage zum Heiligen Feuer IV, No. 5 (1919). (Box 54, Folder 5)
      - Heft der Annaberger Jugendgruppe XVI, No. 1 (1921). (Box 54, Folder 6)
      - Der Herold. Bundesschrift der Nerother, 1929-1931 (Box 54, Folder 7)
        No. 10, 11/12 (1929); No. 15/16 (1930); No. 17 (1931).
      - Hochschule und Ausland VIII, No. 11 (Nov. 1930)., 1930 November (Box 54, Folder 8)
      - Der jugendliche Arbeiter. Zeitschrift der sozialistischen und Freigewerkschaftlichen Arbeiterjugend Österreichs XXXII, No. 1-12 (1933). (Box 54, Folder 9)
      - Der junge Deutsche. Blätter für Baumeistergedanken zum rechten deutschen Leben III (1921/22). (Box 54, Folder 10)
      - Das junge Deutschland, 1925-1929; 1932; 1936; 1938 (Box 54, Folder 11)
        XIX, No. 1-12 (1925); XX, No. 1-12 (1926); XXI, No. 1, 2, 4/5-7, 9, 12 (1927); XXII, No. 4-6, 9, 11-12 (1928); XXIII, No. 1 (1929); XXVI, No. 5 (1932); XXX, No. 8, 10 (1936); XXIII, No. 1, 5 (1939).
      - Die junge Front. Stimmen der volksbewußten Jugend II, No. 10-12, 14, 16-18, 20 (1930). (Box 66, Folder 14)
      - Der junge Kämpfer (filed with Paetel, edited periodicals), 1930-1931 (Box 54, Folder 11)
        II, No. 5-10 (1930); III, No. 3 (1931).
      - Die junge Mannschaft II, No. 5 (December 1932)., 1932 December (Box 54, Folder 12)
      - Junge Menschen, 1920-1921; 1923; 1925-1927 (Box 54, Folder 13)
        I, No. 12 (1920); II, No. 10, 15 (1921); IV, No. 4, 6 (1923); VI, No. 2, 4, 5, 7, 11, 12 (1925); VII, No. 2, 5-8, 10-12 (1926); VIII, No. 1-7, 9-12 (1927).
      - Das junge Volk. Zeitschrift des jungen Deutschland / Grenzlandblatt deutscher Jugend (filed with Paetel, edited periodicals), 1926-1931 (Box 54, Folder 14)
        VIII, No. 1, 3 (1926); X, No. 1, 2, 3, 4, 5/6, 10 (1927-1929); XI, No. 1, 2, 3, 4, 5, 14, 15 (1929-1930); XII, No. 1, 4, 5, 6, 8 (1931).
      - Die Jungenschaft October 1930; May 1931; May 1939., 1930 October; 1939 May (Box 54, Folder 15)
      - Jungnationale Stimmen, 1926; 1928-1931 (Box 54, Folder 16)
        I, No. 1, 2, 7 (1926); III, No. 5 (1928); IV, No. 1, 2 (1929); V, No. 8, 9, 11, 12 (1930); VI, No. 2-3, 5-6, 9-11 (1931).
      - Jungsozialistische Blätter, 1922; 1923 (Box 54, Folder 17)
        I, No. 2, 4-10, 12 (1922); II, No. 10, 11 (1923).
      - Jungsturm. Des Ersten Deutschen Jugendbundes Monatsschrift No. 1, 10 (1931); Festschrift zur Feier des 25-jährigen Bestehens des deutschen Jugendkorps Der Jungsturm in Berlin. (Box 54, Folder 18)
      - Jungvolk. Blätter deutscher Jungen I, No. 9 (1933). (Box 54, Folder 19)
      - Kommende Gemeinde, 1928-1929; 1931-1933 (Box 55, Folder 1)
        I, No. 1, 2, 3/4 (1928-1929); III, No. 1, 2, 3, 4 (1931); IV, No. 1/ 2 (1932); V, No. 2 /3 (1933).
      - Der Kronacher Bund. Bundesrundbrief, 1927-1929 (Box 55, Folder 2)
        VI, No. 5 (1927); VII, No. 4/5, 6, 7(inc.), 8/9, 10/11, 12; Reichsanschriftenver-zeichnis (1928); VIII, No. 3, 4, 5, 6/7, 8/9, 10, 11/12 (1928-1929); IX, No. 1/ 2 (1929).
      - Kunde und Botschaft unter der Jungenschaft im Köngener Bund No. 2, 3 (1925); No. 4, 5 (1926)., 1925-1926 (Box 55, Folder 3)
      - Kundendienst No. 1, 2, 4 (1928). (Box 55, Folder 4)
      - Märkischer Fahrtenspiegel. Gaublatt der brandenburgischen Wandervögel, 1912-1916; 1918 (Box 55, Folder 5)
        III, No. 5 (1912); IV, No. 4-7 (1913); V, No. 1-3 (1914); VI, No. 2 (1915); VII, No. 4, 7 (1916); IX, No. 4 (1918).
      - Mitteilungen des Gaus Schwaben No. 7 (1928). (Box 55, Folder 6)
      - Der neue Bund I, No. 1, 19 (1921-1922). (Box 55, Folder 7)
      - Das Neue Werk, 1921-1923 (Box 55, Folder 8)
        III, No. 11-14/15 (1921-1922); IV, No. 1/ 2-3, 5-12 (1922-1923); title changed to Neuwerk.
      - Neuland. Blätter jungkatholischer Erneuerung IX, No. 12 (1932). (Box 55, Folder 9)
      - Ostwind. Schlesische Fahrtenbrief III, No. 11 (Nov. 1932)., 1932 November (Box 55, Folder 10)
      - Pfingstfever. Herausgegeben von jungen Katholiken, 1922-1924 (Box 55, Folder 11)
        I, No. 4-6 (1922); II, No. 1-6 (1922-1923); III, No. 1-5 (1923-1924); IV, No. 1, 2 (1924).
      - Der Reichsstand. Sendbriefe des Reichsstand, Gefolgschaft deutscher Wandervögel III, No. 6 (1925). (Box 55, Folder 12)
      - Der Ring. Eine Mädchenzeitschrift II, No. 2-5, 10, 12 (1926-1927). (Box 55, Folder 13)
      - Der rote Student II, No. 6 (Nov. 1931)., 1931 November (Box 55, Folder 14)
      - Rundbrief der westdeutschen Gaue im Bund der Wandervögel und Kronacher e.V. No. 5 (1931). (Box 55, Folder 15)
      - Rundbrief für Freideutsche in Niedersachsen No. 8 (1918). (Box 55, Folder 16)
      - Rundbrief. Kronacher Bund und Bund der Wandervögel Süddeutschlands, 1925; 1927-1931 (Box 55, Folder 17)
        I, No. 1 (1926); II, No. 7 (1927); III, No. 3, 4 (1928); IV, No. 1-8 (1928-1929); V, No. 1-3, 5-8 (1929-1930); VI, No. 1-3, 5-7 (1930-1931); VII, No. 1-3 (1931).
      - Schleswig-Holsteinische Hochschulblätter VII, No.1, 3 (1931). (Box 55, Folder 18)
      - Schriften zur Jugendbewegung No. 12 (December 1916)., 1916 December (Box 55, Folder 19)
      - Die Spur in ein deutsches Jugendland, 1928-1929 (Box 55, Folder 20)
        I, No. 5-6 (1922); II, No. 7 (1924); No. 12 (1928/29).
      - Streusandbüchse. Märkischer Fahrtenspiegel X, No. 3 (1919); XI, No. 1, 2 (1920)., 1919-1920 (Box 55, Folder 21)
      - Tao. Monatsblätter für Verinnerlichung und Selbstgestaltung, 1926-1929 (Box 55, Folder 22)
        No. 31, 32 (1926); No. 33-41, 44 (1927); title changed to Tau. Monatsblätter für Verinnerlichung und Selbstgestaltung No. 45-56 (1928); No. 58-62 (1929).
      - Unser Bund. Zeitschrift der Älteren im BDJ XIII, No. 10/11 (October/Nov. 1924); XV, No. 3 (March 1926); title changed to Unser Bund. Älterenzeitschrift des BDJ E.V., 1924 October-1924 November; 1926 March (Box 55, Folder 23)
      - Unser Weg. Stimmen aus dem Bund der Köngener III, No. 3, 4/5, 6 (1924); IV, No. 2 (1925)., 1924-1925 (Box 55, Folder 24)
      - Unser Wollen. Führerzeitung des Wandervogel Deutscher Jugendbund I, No. 1, 2/3 (1920). (Box 55, Folder 25)
      - Volk und Reich. Politische Monatshefte für das junge Deutschland I, April/May, Nov. (1925); II, April/May, June (1926)., 1925-1926 (Box 55, Folder 26)